臺北高等行政法院判決　　　　　　　　　　　　　　　九十年度簡字第七六四四號
　　原　　　告　甲○○
　　訴訟代理人　丁○○
　　被　　　告　桃園縣政府
　　代　表　人　乙○○縣長）.
　　訴訟代理人　戊○○
　　　　　　　　丙○○
右當事人間因消防法事件，原告不服內政部中華民國九十年三月十九日台（九十）內
訴字第八九○八八五九號訴願決定，提起行政訴訟。本院判決如左︰
　　主  文
原告之訴駁回。
訴訟費用由原告負擔。
　　事  實
緣原告為桃園縣平鎮市○○路一○五號明和煤氣行負責人，被告所屬消防局人員於民
國（下同）八十九年九月二十一日十七時許，於該煤氣行之貨車上查獲有違規使用逾
期未送檢之鋼瓶五桶，乃填具舉發違反消防法案件通知單及現場檢查紀錄，由被告於
八十九年十月六日以（八九）府消預字第三五四八二○號處分書裁處原告罰鍰新台幣
（下同）三萬元，原告不服，提起訴願，遭決定駁回，遂向本院提起行政訴訟，茲摘
兩造訴辯要旨如后：
原告起訴意旨：(一)原告當時對舉發違反消防法案件通知單拒簽，是對通知單記載事實
有爭執，才拒簽章。(二)現場檢查紀錄上之簽章非原告所簽。(三)液化石油氣鋼瓶，應有
標明容器號碼，被告未具體舉證原告究竟那幾桶鋼瓶容器號碼逾期未送檢，以及桶內
是否有灌氣使用，卻僅憑主觀認定裁罰，實難甘服，請撤銷原處分及訴願決定等語。
被告答辯意旨：(一)被告所屬消防局人員於八十九年九月二十一日十七時許，因民眾檢
舉至原告經營之明和煤氣行實施公共危險物品查察，發現違規使用逾期鋼瓶十六公斤
裝五桶，確實均灌滿液化石油氣且未依規定實施定期檢驗，有現場檢查紀錄業者簽章
及照片三張為證，鋼瓶瓶口塑膠封套仍完好，為維護公共安全及確保人民生命及財產
安全，被告予以裁罰，並無不合。(二)舉發原告違反消防法過程，請訊問證人鍾延李、
俞信鴻，以證明原告指訴不實，並請駁回原告之訴等語。
　　理  由
一本件原告起訴後，被告之代表人許應深已更換為乙○○，並由新代表人具狀聲明承
  受訴訟，經核於法有據，應予准許，合先明。
二按消防法第十五條規定：「公共危險物品及可燃性高壓氣體應依其容器、裝載及搬
  運方法進行安全搬運；達管制量時，應在製造、儲存或處理場所以安全方法進行儲
  存或處理。前項公共危險物品及可燃性高壓氣體之範圍及分類，製造、儲存或處理
  場所之位置、構造及設備之設置標準，儲存、處理及搬運之安全管理辦法，由中央
  主管機關會同中央目的事業主管機關定之。但公共危險物品及可燃性高壓氣體之製
  造儲存、處理或搬運，中央目的事業主管機關另定有安全管理規定者，依其規定辦
  理。」同法第四十二條規定：「第十五條所定公共危險物品及可燃性高壓氣體之製
  造、儲存或處理場所，其位置、構造及設備未符合設置標準，或儲存、處理及搬運
  未符合安全管理規定者，處其管理權人或行為人新台幣二萬元以上十萬元以下罰鍰
  ：：：」；又公共危險物品及可燃性高壓氣體設置標準暨安全管理辦法第三十二條
  第二項規定「家庭或營業用液化石油氣之經銷商、分裝場、分銷商應於鋼瓶檢驗合
  格有效期限屆滿前，將鋼瓶送往認可之驗瓶機構（場），依規定實施定期檢驗。」
  ，各級消防主管機關辦理消防安全檢查違法案件處理注意事項之「公共危險物品及
  可燃性高壓氣體各類事業場所違規程度裁處分類表」編號十六液化石油氣各類事業
  場所「未符合液化石油氣鋼瓶管理規定」之「分銷商未依規定實施鋼瓶定期送驗」
  屬一般違規，同事項表八規定，違反消防法第十五條規定，屬一般違規者，依同法
  第四十二條規定，第一次裁處新台幣三萬元以下罰鍰。
三本件被告所屬消防局人員於八十九年九月二十一日十七時許，於桃園縣平鎮市○○
  路一○五號原告經營之明和煤氣行之貨車上發現違規使用逾期鋼瓶十六公斤裝五桶
  ，乃填具舉發通知單，現場檢查紀錄並即拍照為證，依蓋於上開通知單及現場檢查
  紀錄之明和煤氣行統一發票專用章載明該煤氣行負責人為原告，原告對此亦不爭執
  ，證人即本件前往查察之另二位職員俞信鴻、鍾延李亦均到庭證稱：現場檢查紀錄
  原告當場有簽名，經記明筆錄在卷可憑，原告違反消防法之事證明確，被告據以裁
  處三萬元之罰鍰，揆諸首揭規定，核無違誤，訴願決定予以維持，亦無不合，原告
  所訴各節，均難認為有理由，應予駁回。又本件依卷內書狀證物及行準備程序，事
  證已臻明確，爰不經言詞辯論為之，併此明。
四據上論結，本件原告之訴為無理由，依行政訴訟法第二百三十六條、第九十八條第
  三項前段，判決如主文。
中　　華　　民　　國　　　九十一　　年　　　二　　　　月　　二十二　　　日
                    　　　　　　 臺北高等行政法院  第二庭
                                　　　　　　　　　 法  官　黃本仁
右為正本係照原本作成。
本件以訴訟事件所涉及之法律見解具有原則性者為限，始得於本判決送達後二十日內
向本院提出上訴狀（須按他造人數附繕本），並經最高行政法院許可後方得上訴。
中　　華　　民　　國　　　九十一　　年　　　二　　　　月　　二十二　　　日
            　　　　　　　　　　　　　　    　     書記官　姚國華
